【裁判字號】    97,訴,1036
【裁判日期】    970731
【裁判案由】    違反槍砲彈藥刀械管制條例
【裁判全文】
臺灣臺南地方法院刑事判決              97年度訴字第1036號
公  訴  人  臺灣臺南地方法院檢察署檢察官
被      告  甲○○
指定辯護人  本院公設辯護人  林宜靜
上列被告因違反槍砲彈藥刀械管制條例案件，經檢察官提起公訴
（九十七年度偵字第七三０四號），本院判決如下：
    主  文
甲○○未經許可，製造可發射子彈具有殺傷力之改造手槍，處有
期徒刑貳年捌月，併科罰金新臺幣伍萬元，罰金如易服勞役，以
新臺幣壹仟元折算壹日。扣案如附表二編號一、二、八、九、十
一、十二、十三、十四、十五所示之物均沒收；又未經許可，製
造子彈，處有期徒刑拾月，併科罰金新臺幣貳萬元，罰金如易服
勞役，以新臺幣壹仟元折算壹日。扣案如附表二編號四、五、六
、七、十所示之物均沒收；又未經許可，持有可發射子彈具有殺
傷力之改造手槍，處有期徒刑壹年捌月，併科罰金新臺幣伍萬元
，罰金如易服勞役，以新臺幣壹仟元折算壹日。扣案如附表二編
號三所示之物均沒收。應執行有期徒刑伍年，併科罰金新臺幣拾
貳萬元，罰金如易服勞役，以新臺幣壹仟元折算壹日。扣案如附
表二所示之物均沒收。
    事  實
一、甲○○明知可發射金屬或子彈具有殺傷力之改造手槍，係屬
    槍砲彈藥刀械管制條例所管制之違禁物品，非經中央主管機
    關許可，不得製造，竟於民國93年3月間，基於製造可發射
    子彈具有殺傷力改造手槍之犯意，在其位於臺南縣關廟鄉埤
    頭村埤頭14號之6住處及關廟鄉名度園公墓內涼亭等處，以
    鉗子、銼刀、電鑽、游標卡尺及空氣壓縮機等工具，同時改
    造仿BERETTA廠M9型半自動手槍製造之槍枝（如附表2編號1
    ，槍枝管制編號：0000000000）及仿BERETTA廠84型半自動
    手槍製造之槍枝（如附表2編號2，槍枝管制編號0000000000
    ）各1枝，迄94年2、3月間改造完成具殺傷力之附表2編號1
    之槍枝1枝，另附表2編號2之槍枝則未改造完成不具殺傷力
    。
二、甲○○明知具有殺傷力之子彈，係屬槍砲彈藥刀械管制條例
    所管制之違禁物品，非經中央主管機關許可不得製造，另基
    於製造具有殺傷力子彈之犯意，自95年8月間起至97年5月13
    日為警查獲時止，在前揭處所，以游標卡尺、彈殼、彈頭、
    底火等器具，接續製造具殺傷力之子彈15顆（如附表2編號4
    、5，附表3編號1、4、5、7、8、14）。
三、甲○○明知具有殺傷力之改造手槍、子彈，為槍砲彈藥刀械
    管制條例所管制之違禁物，未經許可不得持有，竟基於持有
    可發射子彈具有殺傷力之改造手槍及子彈之犯意，，於95月
    7月間，在其上開住處，接受友人楊哲銘（已於95年8月9日
    死亡）所交付委其代為修理具殺傷力仿WALTHER廠PPK/S型半
    自動手槍製造之改造手槍1枝（如附表2編號3，槍枝管制編
    號0000000000）及具殺傷力之改造子彈2顆（如附表3編號6
    、9），而未經許可持有具殺傷力之改造手槍1枝及改造子彈
    2顆。
四、茲甲○○因對黃評信心存嫌隙，適於97年3月26日21時47分
    許，見黃評信在其上開住處對面石秀琴所經營之夜貓族檳榔
    攤內，乃取出上開編號1、2之槍枝至夜貓族檳榔攤內，在邀
    約黃評信飲酒被拒後而心生不滿，隨即持上開編號1槍枝，
    朝檳榔攤客廳天花板擊發改造子彈1顆，並貫穿2樓天花板至
    最頂端鐵皮屋處，復至檳榔攤外擊發改造子彈1顆後返家。
    嗣於97年5月13日上午8時許，為警持搜索票前往甲○○住處
    執行搜索，當場扣得如附表1所示之物，而查悉上情。
五、案經臺南縣警員歸仁分局報請臺南地方法院檢察署檢察官偵
    查起訴。
    理  由
壹、程序部分
  一、按被告以外之人於審判外之言詞或書面陳述，除法律有規
      定者外，不得作為證據；又被告以外之人於審判外之陳述
      ，雖不符刑事訴訟法第159條之1至之4規定，而經當事人
      於審判程序同意作為證據，法院審酌該言詞陳述或書面陳
      述作成時之情況，認為適當者，亦得為證據；刑事訴訟法
      第159條第1項、第159條之5第1項定有明文。又當事人、
      代理人或辯護人於調查證據時，知有刑事訴訟法第159條
      第1項不得為證據之情形，卻表示「對於證據調查無異議
      」、「沒有意見」等意思，而未於言詞辯論終結前聲明異
      議者，應視為已有將該等傳聞證據採為證據之同意（最高
      法院94年度台上字第2696號判決意旨參照）。查被告及辯
      護人對於證人石秀琴於警詢之審判外陳述，在本院準備程
      序中，就該證據能力一節，表示「不爭執證據能力」之意
      思（見本院卷第33頁），且未於言詞辯論終結前聲明異議
      （見本院卷第74頁），揆諸前揭說明，應視為被告已有將
      該傳聞證據採為證據之同意，另本院審酌證人石秀琴於警
      詢之陳述，係就被告違反槍砲彈藥刀械管制條例犯行所為
      之陳述，本院復查無不當取供或其他非法之情況，是該等
      傳聞證據並無欠缺適當性之情形，自可承認其證據能力。
貳、實體部分
  一、前揭犯罪事實，業據被告甲○○於警詢及本院審理時坦承
      不諱，核與證人石秀琴於警詢中證述情節相符，復有如附
      表一所示之扣案物可資佐證，又扣案如附表一編號1、3所
      示之改造手槍3枝及子彈50顆，經送內政部警政署刑事警
      察局以檢視法、性能檢驗法、試射法鑑驗結果，認其中附
      表二編號1、3之槍枝，擊發功能正常，可供擊發適用子彈
      使用，具殺傷力，附表二編號2之槍枝，槍管內具阻鐵，
      無法發射彈丸，認不具殺傷力；而扣案子彈50顆經採樣試
      射結果，其中附表2編號4、5及附表3編號1、4、5、6、7
      、8、9所示之子彈，合計15顆，均可擊發，具殺傷力等情
      ，亦有內政部警政署刑事警察局97年5月27日刑鑑字第097
      0072521號槍彈鑑定書一份在卷可稽，則扣案之改造手槍2
      枝及子彈15顆，均具有殺傷力，核屬槍砲彈藥刀械管制條
      例第4條第1項第1款、第2款所規定管制之槍砲、彈藥無訛
      。是被告自白與事實相符，堪以採信，本案事證明確，被
      告犯行洵堪認定，應予依法論科。
  二、查改造手槍為一繼續行為，改造完成時，犯罪行為始為既
      遂，又槍砲彈藥刀械管制條例業於94年1月26日修正，而
      被告係自90年3月間起至94年2、3月間止，改造完成具殺
      傷力之附表2編號1之槍枝及不具殺傷力之附表2編號2之槍
      枝各1枝，故被告此部分所為，自應適用修正後槍砲彈藥
      刀械管制條例之規定。是核被告於事實一所為，係犯槍砲
      彈藥刀械管制條例第8條第1項未經許可製造可發射子彈具
      有殺傷力之改造手槍既遂罪、及同條例第8條第5項、第1
      項未經許可製造可發射子彈具有殺傷力之改造手槍未遂罪
      ；於事實二所為，係犯同條例第12條第1項未經許可製造
      子彈罪；於事實三所為，係犯同條例第8條第4項未經許可
      持有可發射子彈具有殺傷力之改造手槍罪、及第12條第4
      項未經許可持有子彈罪。又被告於事實一所為，以一製造
      行為，同時製造附表2編號1、2之具殺傷力、不具殺傷力
      槍枝，係以一行為同時觸犯未經許可製造可發射子彈具殺
      傷力之改造手槍既遂罪與未遂罪，為想像競合犯，依刑法
      第55條前段規定，應從一情節較重之未經許可製造可發射
      子彈具有殺傷力之改造手槍既遂罪論處；被告於事實二所
      為，係以一行為接續製造具殺傷力之子彈15顆（如附表2
      編號4、5，附表3編號1、4、5、7、8、14），應論以一單
      純製造子彈既遂罪；被告於事實三所為，以一持有行為，
      同時持有附表2編號3、6、9之具殺傷力改造手槍及子彈，
      係以一行為同時觸犯未經許可，持有改造手槍、子彈罪，
      亦為想像競合犯，依刑法第55條前段規定，應從一情節較
      重之未經許可持有可發射子彈具有殺傷力之改造手槍罪論
      處。再被告所犯上開各罪，犯意各別，行為互殊，應分論
      併罰。被告於事實一、二之製造具殺傷力改造手槍及子彈
      後之持有行為，係為低度行為，應為製造之高度行為所吸
      收，不另論罪。另被告製造如上開具殺傷力之改造手槍、
      子彈之動機，係源於好奇且看見警察拿槍很威風等情，其
      製造具殺傷力之手槍、子彈完成後，僅為個人持有而無出
      借或販賣等犯行，且未持以犯案，造成其他危害社會治安
      案件，且其持有楊哲銘所交付之具有殺傷力之改造手槍、
      子彈彈，亦無以之犯案，是以較諸其他以製造改造手槍、
      子彈以販賣或供自己犯罪所用、或其他擁槍自重之徒，嚴
      重危害社會治安之情節尚有不同，危害社會之程度亦有所
      差別，被告僅因一時好奇且思慮未周，分別觸犯上開罪刑
      ，其犯罪情狀均非無可憫，而槍砲彈藥刀械管制條例第8
      條第1項、第4項、第12條第1項之法定刑，分別為無期徒
      刑、5年以上有期徒刑併科新臺幣一千萬元以下罰金，及3
      年以上10年以下有期徒刑，併科新臺幣700萬以下罰金，
      及1年以上7年以下有期徒刑，併科新臺幣500萬元以下罰
      金，縱對被告量處最輕刑度，猶屬過重，爰均依刑法第59
      條規定減輕其刑。
  三、爰審酌製造具殺傷力之手槍、子彈危害社會治安甚鉅，又
      製造、持有具殺傷力之改造手槍、子彈，為國家法令所禁
      止，被告明知於此猶仍為之，顯見其無視於國家法令，法
      治觀念淡薄，惟兼衡被告製造、持有具殺傷力之改造手槍
      、子彈後，並未持以犯案，且犯罪後坦承犯行，尚有悔意
      等一切情狀，分別量處如主文所示之刑。按行為後法律有
      變更者，適用行為時之法律。但行為後之法律有利於行為
      人者，適用最有利於行為人之法律，刑法第2條第1項定有
      明文。查被告於事實一之犯行，業經本院宣告併科罰金刑
      ，依法應諭知易服勞役之折算標準，惟被告此部分行為後
      ，刑法業於94年2月2日修正公布，並於95年7月1日施行，
      其中關於罰金易服勞役之標準，如依修正前刑法第42條第
      2項及修正前罰金罰鍰提高標準條例第2條之規定，應以銀
      元300元即新臺幣900元折算1日，且易服勞役期限「不得
      逾6 月」，惟若依修正後刑法第42條第3項（原罰金罰鍰
      提高標準條例第2條已同時刪除）之規定，應以新臺幣
      1000元、2000元或3000元折算1日，而易服勞役期限則提
      高為「不得逾1年」，二者相較之下，倘修正後之易服勞
      役折算標準結果未逾6月者，則修正後刑法第42條第3項前
      段罰金易服勞役之規定自係較有利於被告，爰就被告於事
      實一製造具有殺傷力之改造手槍犯行，經併科罰金部分，
      依修正後刑法第42條第3項前段規定，以新臺幣1000元折
      算壹日，諭知易服勞役之折算標準（按被告於事實二、三
      之犯行，其犯罪行為終了時為被告為警查獲之97年5月13
      日止，關於併科罰金之易服勞役折算標準，應適用修正後
      刑法第42條第3項前段規定，尚無新舊法比較問題，附此
      敘明）。再修正前刑法第51條第5款規定由：「宣告多數
      有期徒刑者，於各刑中之最長期以上，各刑合併之刑期以
      下，定其刑期。但不得逾二十年」，修正為：「宣告多數
      有期徒刑者，於各刑中之最長期以上，各刑合併之刑期以
      下，定其刑期。但不得逾三十年」，修正前刑期最高為20
      年，修正後為30年，自以修正前之規定有利於被告，依刑
      法第2條第1項前段之規定，應依修正前刑法第51條第5款
      規定，定其應執行之刑，另依修正後刑法第51條第7款規
      定，定其罰金刑，並依修正後刑法第42條第3項前段規定
      ，就併科罰金部分，以新臺幣1000元折算壹日，諭知易服
      勞役之折算標準。
  四、末查，附表二編號1、3、4、5所示之物，分別為具殺傷力
      之改造手槍、子彈，係屬槍砲彈藥刀械管制條例第4條之
      管制物品，為違禁物，應依刑法第38條第1項第1款規定沒
      收；附表二編號6至15所示之物，係屬被告所有且供其犯
      罪所用之物，應依刑法第38條第1項第2款規定沒收（按附
      表二編號15所示之游標卡尺1枝，分別係被告所有且供其
      犯事實一、二等犯罪所用之物，為免除重複沒收，爰僅於
      主文所示事實一之宣告刑項下，宣告沒收）；附表二編號
      2所示之物品，係為因犯罪所生之物，應依刑法第38條第1
      項第3款規定沒收。又附表三編號1、2、3之同類型改造子
      彈39顆，經採樣附表三編號1、2改造子彈試射結果，其中
      編號1之改造子彈4顆，雖可擊發，具殺傷力，然暨經採樣
      試射，失卻子彈之功能，不具有殺傷力，已非違禁物，而
      附表三編號2之改造子彈9顆，均無法擊發，認不具殺傷力
      ，則同類型附表三編號3之改造子彈26顆，是否全具殺傷
      力即無從據以推斷，且遍查全案卷證，亦無其他具體事證
      可認該26顆子彈具有殺傷力，即無從證明係屬違禁物，本
      院衡諸現行刑事訴訟法第163條第2項規定，原則上採行當
      事人進行主義之法則，而此有關此部分之沒收，亦無該條
      項所謂之「公平正義之維護」、「對被告利益有重大關係
      事項」之例外，是本院就附表三編號1、2、3之改造子彈
      39顆均不為沒收之諭知。再按刑法第40條但書，亦明定違
      禁物得單獨宣告沒收，若日後檢察官就此部分有積極事證
      可認該未宣告沒收之附表三編號3之改造子彈26顆係屬違
      禁物，自得另行依法聲請本院單獨宣告沒收，併此敘明。
      另附表三編號4、5、6、7、8、9所示之子彈，均經鑑定機
      關採樣試射，失卻子彈功能，不具有殺傷力，已非違禁物
      ；，附表三編號10之固定鉗，係被告前從事鐵工之器具，
      附表三編號11之65步槍彈頭，係被告自射擊場撿拾而來，
      附表三編號3之滅音器，係供將來擊發裝置在槍管滅音之
      用，業經被告陳稱在卷（見本院卷第77、78頁），並無從
      證明該等物品為供犯罪所用之物或因犯罪所生之物；附表
      三編號13之空氣壓縮機1台，雖係被告所有供其於事實一
      犯罪所用之物，然未經扣案，且無證據證明仍存在；附表
      三編號14之改造子彈2顆，係被告於97年3月26日1時47分
      許，在夜貓族檳榔攤內、外，各擊發1顆，失卻子彈功能
      ，不具有殺傷力，已非違禁物，爰均不為沒收之諭知。
據上論斷，應依刑事訴訟法第299條第1項前段，槍砲彈藥刀械管
制條例第8條第1項、第4項、第5項、第12條第1項、第4項，刑法
第2條第1項、第11條前段、第42條第3項前段、修正前刑法第51
條第5款、刑法第51條第7款、第38條第1項第1款、第2款、第3款
，判決如主文。
本案經檢察官乙○○到庭執行職務。
中    華    民    國    97    年    7     月    31    日
                  刑事第三庭    審判長法  官   鄧希賢
                                      法  官   包梅真
                                      法  官   張銘晃
以上正本證明與原本無異
如不服本判決應於送達後10日內向本院提出上訴狀
                                      書記官   韓若玉
中    華    民    國    97    年    7     月    31    日
┌──────────────────────────┐
│附表一：扣案物                                      │
├────┬───────┬────┬────────┤
│編    號│名          稱│數    量│備            註│
├────┼───────┼────┼────────┤
│   1    │   改造手槍   │  3枝   │                │
├────┼───────┼────┼────────┤
│   2    │   彈匣       │  6個   │                │
├────┼───────┼────┼────────┤
│   3    │   子彈       │  50顆  │                │
├────┼───────┼────┼────────┤
│   4    │   彈殼       │  27個  │                │
├────┼───────┼────┼────────┤
│   5    │   彈頭       │  56個  │                │
├────┼───────┼────┼────────┤
│   6    │   底火       │  450顆 │                │
├────┼───────┼────┼────────┤
│   7    │   通火針     │  1組   │                │
├────┼───────┼────┼────────┤
│   8    │   鉗子       │  1枝   │                │
├────┼───────┼────┼────────┤
│   9    │   銼刀       │  1枝   │                │
├────┼───────┼────┼────────┤
│   10   │   電鑽       │  1枝   │                │
├────┼───────┼────┼────────┤
│   11   │   游標卡尺   │  1枝   │                │
├────┼───────┼────┼────────┤
│   12   │   改造槍管   │  1枝   │                │
└────┴───────┴────┴────────┘
┌──────────────────────────┐
│附表二：應沒收之物                                  │
├───┬─────────┬─────┬──────┤
│編  號│名              稱│數      量│備        註│
│      │                  │          │            │
├───┼─────────┼─────┼──────┤
│      │仿BERETTA廠M9型半 │  1枝     │擊發功能正常│
│  1   │自動手槍製造之槍枝│          │，可供擊發適│
│      │（槍枝管制編號：  │          │用子彈使用，│
│      │0000000000）      │          │認具殺傷力。│
├───┼─────────┼─────┼──────┤
│      │仿BERETTA廠84型半 │  1枝     │同上        │
│  2   │自動手槍製造之槍枝│          │            │
│      │（槍枝管制編號：  │          │            │
│      │0000000000）      │          │            │
├───┼─────────┼─────┼──────┤
│      │仿WALTHER廠PPK/S型│  1枝     │槍管內具阻鐵│
│  3   │半自動手槍製造之槍│          │，無法發射彈│
│      │枝（槍枝管制編號：│          │丸，認不具殺│
│      │0000000000，含彈匣│          │傷力。      │
│      │1個）             │          │            │
├───┼─────────┼─────┼──────┤
│  4   │ 口徑0.380吋制式子│  3顆     │扣案5顆，採 │
│      │ 彈               │          │樣2顆試射， │
│      │                  │          │均可擊發，認│
│      │                  │          │具殺傷力，餘│
│      │                  │          │3顆。       │
├───┼─────────┼─────┼──────┤
│  5   │由口徑0.27吋建築工│  1顆     │扣案2顆，採 │
│      │業用彈組合直徑8.5 │          │樣1顆試射， │
│      │±0.5mm金屬彈頭而 │          │可擊發，認具│
│      │成之非制式子彈    │          │殺傷力，餘1 │
│      │                  │          │顆。        │
├───┼─────────┼─────┼──────┤
│  6   │ 彈殼             │  27個    │            │
│      │                  │          │            │
├───┼─────────┼─────┼──────┤
│  7   │ 彈頭             │  56個    │            │
│      │                  │          │            │
├───┼─────────┼─────┼──────┤
│  8   │ 金屬改造槍管     │  1枝     │            │
│      │                  │          │            │
├───┼─────────┼─────┼──────┤
│  9   │ 彈匣             │  5個     │            │
│      │                  │          │            │
├───┼─────────┼─────┼──────┤
│  10  │ 底火             │未拆封434 │            │
│      │                  │顆、已拆封│            │
│      │                  │16顆      │            │
├───┼─────────┼─────┼──────┤
│  11  │ 通火針           │   1組    │            │
│      │                  │          │            │
├───┼─────────┼─────┼──────┤
│  12  │ 鉗子             │   1枝    │            │
│      │                  │          │            │
├───┼─────────┼─────┼──────┤
│  13  │ 銼刀             │   1枝    │            │
│      │                  │          │            │
├───┼─────────┼─────┼──────┤
│  14  │ 電鑽             │   1枝    │            │
│      │                  │          │            │
├───┼─────────┼─────┼──────┤
│  15  │ 游標卡尺         │   1枝    │            │
│      │                  │          │            │
└───┴─────────┴─────┴──────┘
┌──────────────────────────┐
│附表三：毋庸沒收之物                                │
├───┬──────────┬─────┬─────┤
│ 編號 │ 名稱               │ 數量     │備註      │
│      │                    │          │          │
├───┼──────────┼─────┼─────┤
│  1   │由金屬彈殼組合直徑  │ 4顆      │經採樣試射│
│      │9.0±0.5mm金屬彈頭而│          │擊發，已失│
│      │成之非制式子彈      │          │卻子彈功能│
│      │                    │          │，不具殺傷│
│      │                    │          │力。      │
├───┼──────────┼─────┼─────┤
│  2   │由金屬彈殼組合直徑  │ 9顆      │經採樣試射│
│      │9.0±0.5mm金屬彈頭而│          │，無法擊發│
│      │成之非制式子彈      │          │，不具殺傷│
│      │                    │          │力。      │
├───┼──────────┼─────┼─────┤
│  3   │ 由金屬彈殼組合直徑 │ 26顆     │無證據證明│
│      │ 9.0±0.5mm金屬彈頭 │          │具有殺傷力│
│      │ 而成之非制式子彈   │          │。        │
├───┼──────────┼─────┼─────┤
│  4   │ 口徑0.380吋制式子彈│ 2顆      │經採樣試射│
│      │                    │          │擊發，已失│
│      │                    │          │卻子彈功能│
│      │                    │          │，不具殺傷│
│      │                    │          │力。      │
├───┼──────────┼─────┼─────┤
│  5   │ 由口徑0.27吋建築工 │ 1顆      │同上      │
│      │ 業用彈組合直徑8.5±│          │          │
│      │ 0.5mm金屬彈頭而成之│          │          │
│      │ 非制式子彈         │          │          │
├───┼──────────┼─────┼─────┤
│  6   │ 由口徑0.32吋制式彈 │ 1顆      │同上      │
│      │ 殼組合直徑7.8mm金屬│          │          │
│      │ 彈頭而成之非制式子 │          │          │
│      │ 彈                 │          │          │
├───┼──────────┼─────┼─────┤
│  7   │ 口徑0.45吋制式子彈 │ 1顆      │同上      │
│      │                    │          │          │
├───┼──────────┼─────┼─────┤
│  8   │由已截短之口徑5.56mm│ 1顆      │同上      │
│      │制式彈殼組合直徑    │          │          │
│      │9.0mm金屬彈頭而成， │          │          │
│      │彈底有撞擊痕        │          │          │
├───┼──────────┼─────┼─────┤
│  9   │ 由口徑金屬彈殼組合 │ 1顆      │同上      │
│      │ 直徑8.0mm金屬彈頭而│          │          │
│      │ 成之非制式子彈     │          │          │
├───┼──────────┼─────┼─────┤
│  10  │ 65步槍彈頭         │ 2顆      │與本案無關│
├───┼──────────┼─────┼─────┤
│  11  │ 固定鉗             │ 2枝      │同上      │
├───┼──────────┼─────┼─────┤
│  12  │ 滅音器             │ 1枝      │同上      │
├───┼──────────┼─────┼─────┤
│  13  │ 空氣壓縮機         │ 1台      │未扣案，無│
│      │                    │          │證據證明尚│
│      │                    │          │存在。    │
├───┼──────────┼─────┼─────┤
│ 14   │非制式改造子彈      │ 2顆      │已擊發，失│
│      │                    │          │卻子彈功能│
│      │                    │          │，不具殺傷│
│      │                    │          │力。      │
└───┴──────────┴─────┴─────┘
附錄本案論罪科刑法條全文：
槍砲彈藥刀械管制條例第8條
未經許可，製造、販賣或運輸鋼筆槍、瓦斯槍、麻醉槍、獵槍、
空氣槍或第4條第1項第1款所定其他可發射金屬或子彈具有殺傷
力之各式槍砲者，處無期徒刑或5年以上有期徒刑，併科新臺幣1
千萬元以下罰金。
未經許可，轉讓、出租或出借前項所列槍枝者，處5年以上有期
徒刑，併科新臺幣1千萬元以下罰金。
意圖供自己或他人犯罪之用，而犯前二項之罪者，處無期徒刑或
7年以上有期徒刑，併科新臺幣1千萬元以下罰金。
未經許可，持有、寄藏或意圖販賣而陳列第1項所列槍枝者，處3
年以上10年以下有期徒刑，併科新臺幣700萬元以下罰金。
第1項至第3項之未遂犯罰之。
槍砲彈藥刀械管制條例第12條
未經許可，製造、販賣或運輸子彈者，處1年以上7年以下有期徒
刑，併科新台幣500萬元以下罰金。
未經許可，轉讓、出租或出借子彈者，處6月以上5年以下有期徒
刑，併科新台幣300萬元以下罰金。
意圖供自己或他人犯罪之用，而犯前二項之罪者，處3年以上10
年以下有期徒刑，併科新台幣700萬元以下罰金。
未經許可，持有、寄藏或意圖販賣而陳列子彈者，處5年以下有
期徒刑，併科新台幣300萬元以下罰金。
第1項至第3項之未遂犯罰之。


司法院資訊處製作；財團法人民間司法改革基金會備份。
